【裁判字號】    89,毒抗,978
【裁判日期】    890714
【裁判案由】    毒品危害防制條例
【裁判全文】
臺灣高等法院刑事裁定                            八十九年度毒抗字第九七八號
    抗  告  人
    即  被  告  甲○○
右抗告人因毒品危害防制條例案件，不服台灣士林地方法院八十九年度毒聲字第一四
三二號，中華民國八十九年七月十四日裁定，提起抗告，本院裁定如左：
    主  文
抗告駁回。
    理  由
一、檢察官在原審聲請意旨略以：抗告人即被告甲○○前因施用毒品，經台灣士林地
    方法院八十八年度毒聲字第一四九號裁定觀察、勒戒後，認無繼續施用毒品傾向
    ，業經檢察官於八十八年二月十二日以八十八年度偵字第六九號、第一三六一號
    不起訴處分確定。惟查被告又於八十九年二月十一日為警採尿以前之九十六小時
    內之某時間，在不詳地點施用第二級毒品安非他命，嗣於八十九年二月十一日凌
    晨一時三十分許在台北市○○路一八四巷十六弄四號為警查獲。訊據被告雖否認
    施用毒品，惟被告尿液經送檢驗結果，呈安非他命陽性反應，有台北縣衛生局尿
    液煙毒檢驗成績書、廣益醫事檢驗所濫用藥物檢驗報告（採氣相層析質譜儀法）
    各一紙附卷可稽，被告所辯不足採信。其再犯毒品危害防制條例第十條之罪，爰
    依毒品危害防制條例第二十條第三項及觀察勒戒處分執行條例第三條第一項之規
    定，聲請裁定將被告送勒戒處所觀察、勒戒。
二、原審經審核卷證屬實，而認本件聲請有理由，又以被告曾因施用毒品經台灣士林
    地方法院八十八年度毒聲字第一四九號裁定送觀察、勒戒後，因無繼續施用毒品
    傾向，由檢察官以八十八年度偵字第六九號、第一三六三號不起訴處分確定。惟
    被告又於八十九年二月十一日為警採尿以前之九十六小時內之某時間，在不詳地
    點施用第二級毒品安非他命，嗣於八十九年二月十一日凌晨一時三十分許在台北
    市○○路一八四巷十六弄四號為警查獲，被告尿液經送檢驗結果，呈安非他命陽
    性反應，有台北縣衛生局尿液煙毒檢驗成績書、廣益醫事檢驗所濫用藥物檢驗報
    告各一紙附卷可稽，復有本院被告全國前案紀錄表附卷可稽，是抗告人於為警查
    獲採尿時起回溯九十六小時內有施用第二級毒品安非他命之事實，已足認定，其
    再犯毒品危害防制條例第十條之罪，乃依毒品危害防制條例第二十條第三項及觀
    察勒戒處分執行條例第三條第一項之規定，裁定送勒戒處所觀察、勒戒，經核原
    審認事用法，洵無違誤。抗告人抗告意旨以其現在已經接受強制戒治達七月，原
    裁定之觀察勒戒處分無執行之必要云云，惟核諸本件抗告人曾經施用第二級毒品
    安非他命之時間以及曾經檢察官及法院所為處分等情節（參卷附臺北士林地方法
    院檢察署檢察官八十八年度偵字第六九號、第一三六一號不起訴處分、台灣板橋
    地方法院八十九年度毒聲字第一０七八號送勒戒處所觀察、勒戒之裁定、同院八
    十九年度毒聲字第二０八０號令入戒治處所施以強制戒治之裁定），原審為觀察
    勒戒之裁定並無違誤，至被告所受本件觀察勒戒之裁定是否有執行之必要、應如
    何執行，當屬裁定是否合併執行之問題，與本件裁定之當否無涉，從而本件抗告
    ，為無理由，應予駁回。
據上論斷，依刑事訴訟法第四百十二條，裁定如主文。
中    華    民    國    八十九    年        十一      月      三十      日
                            台灣高等法院刑事第十五庭
                                審判長法  官  房  阿  生
                                      法  官  胡  泉  田
                                      法  官  鄧  振  球
右正本證明與原本無異。
不得再抗告。
                                      書記官  洪  秋  帆
中    華    民    國    八十九    年        十二      月      六        日


司法院資訊處製作；財團法人民間司法改革基金會備份。
